【裁判字號】    95,司,182
【裁判日期】    950706
【裁判案由】    選派檢查人
【裁判全文】
臺灣臺北地方法院民事裁定               95年度司字第182號
聲  請  人  益祥投資有限公司
法定代理人  甲○○
代  理  人  李永然律師
            徐鈴茱律師
相  對  人  東錦企業股份有限公司
法定代理人  乙○○
上列聲請人聲請選派檢查人事件，本院裁定如下：
    主  文
選派沈維揚會計師為東錦企業股份有限公司之檢查人，檢查東錦
企業股份有限公司之業務帳目及財產情形。
聲請程序費用由相對人負擔。
    理  由
一、按繼續一年以上，持有已發行股份總數百分之三以上之股東
    ，得聲請法院選派檢查人，檢查公司業務帳目及財產情形，
    公司法第245條第1項定有明文。
二、聲請意旨略以：聲請人於民國89年10月間以增資方式投資東
    錦股份有限公司（下稱東錦公司），至今聲請人持有東錦公
    司股數為300萬股，約占東錦公司總股數之13.6％，然東錦
    公司自聲請人投資後迄今均未實際召開股東常會，亦未將公
    司之營收、財務狀況及現有之股東結構之相關資料提供予聲
    請人或其他股東，且自93年間東錦公司投資名間電力股份有
    限公司（下稱名間電力公司）以後，東錦公司之營運及財務
    狀況更顯不明，聲請人前已委請律師函請東錦公司召開股東
    會，並要求備妥民間電力公司之資產負債表、損益表、現金
    流量表、股東權益變動表及股東名簿轉由律師送交會計師查
    核，相對人除未召開股東會外，亦不見相對人公司有何善意
    回應，有聲請選派檢查人檢查相對人之業務帳目及財產情形
    之必要等語，並提出公司變更登記表、股東名簿、東錦公司
    89及93年股東名簿、律師函等件為證。
三、經查，聲請人主張其為東錦公司繼續一年以上，持有已發行
    股份總數百分之三以上之股東之事實，業據其提出相對人公
    司基本資料查詢單、公司變更登記表、股東名簿各1件為證
    ，是本件聲請合於上開規定，應予准許。經本院函請台北市
    會計師公會推薦，該會推薦沈維揚會計師（維揚聯合會計師
    事務所，設台北市○○路20號7樓）輪辦本件檢查業務，本
    院審酌沈維揚會計師係靜宜大學企管研究所碩士，曾任臺灣
    省會計師常務監事、常務理事，行政院勞工委員會台德菁英
    計畫目標管理及效益評析專案計畫主持人、曾經法院選派為
    博達科技股份有限公司、久津實業股份有限公司重整檢查人
    、華象科技股份有限公司清算人，現職為維揚聯合會計師事
    務所執業會計師、台北市會計師公會常務理事，有台北市會
    計師公會北市會字第0950276號函附卷可稽，其對於公司業
    務、帳目及盈虧情況，應能本於專業知識予以檢查，當亦能
    適時維護、保障聲請人及其他股東之權益，爰依公司法第
    245條第1項之規定，選派會計師沈維揚為檢查人，檢查相對
    人之業務帳目及財產情形。又相對人應依檢查人之要求提出
    相關帳簿、表冊供檢查，檢查人之報酬由相對人負擔，附此
    敘明。
四、依非訟事件法第175條第3項，裁定如主文。
中    華    民    國    95    年    7     月    6     日
                  民事第四庭    法  官  黃柄縉
以上正本係照原本作成
如不服本裁定，應於送達後10日內向本院提出抗告狀
中    華    民    國    95    年    7     月    7     日
                                書記官  楊湘雯


司法院資訊處製作；財團法人民間司法改革基金會備份。
